【裁判字號】    98,易,137
【裁判日期】    980323
【裁判案由】    竊盜
【裁判全文】
臺灣高雄地方法院刑事判決               98年度易字第137號
公  訴  人  臺灣高雄地方法院檢察署檢察官
被      告  乙○○
上列被告因竊盜案件，經檢察官提起公訴（97年度偵字第22601
號），本院判決如下：
    主  文
乙○○犯攜帶兇器竊盜罪，累犯，處有期徒刑捌月。扣案之扳手
、T字型扳手各壹支，均沒收。
其餘被訴犯竊盜罪部分，無罪。
    事  實
一、乙○○前因偽造文書、竊盜等案件，經本院以87年度易字第
    1262號判決判處有期徒刑4 月、1 年，應執行有期徒刑1 年
    2 月確定，又因違反毒品危害防制條例案件，經最高法院以
    88年台上字第1078號判決判處有期徒刑5 年6 月確定，上開
    3 罪並經本院以97年度聲減字第2108號裁定減刑並定應執行
    有期徒刑6 年確定，於民國96年5 月17日縮短刑期假釋出監
    並交付保護管束，於97年7 月2 日保護管束期滿執行完畢。
    詎其仍不知悔改，竟意圖為自己不法之所有，於民國97年8
    月6 日15時30分前之某時許，因其向真實姓名年籍不詳、綽
    號秀姐之成年女子借得之車號0107-GQ 號自小客車，經秀姐
    告知該車有問題，可能被警察跟監，遂駕駛該車前往高雄縣
    鳳山市○○○路與過勇路口旁，持其所有客觀上足以對他人
    生命、身體產生危害、可作為兇器使用之扳手、T 字型扳手
    各1 支，竊取停放該處鍾曉玉所有（使用人為丙○○）同款
    式、同顏色之自小客車車牌（車號8M- 7817號），欲以此互
    換車牌之方式，躲避警察之跟監，而於竊取懸掛於車號8M-
    7817號自小客車前面之車牌1 面得手後，欲再竊取該車另1
    面車牌時，為巡邏員警當場查獲，並扣得上開車號0107-GQ
    號之自小客車1 部、8M-781 7號車牌2 面（均業已發還）及
    扳手、T 字型扳手、汽車鑰匙各1 支。
二、案經高雄縣政府警察局移送臺灣高雄地方法院檢察署檢察官
    偵查起訴。
    理  由
壹、證據能力部分
    被告以外之人於審判外之陳述，雖不符前4 條之規定，而經
    當事人於審判程序同意作為證據，法院審酌該言詞陳述或書
    面陳述作成時之情況，認為適當者，亦得作為證據，刑事訴
    訟法第159 條之5 第1 項定有明文。本件被告乙○○及檢察
    官對本院所引用審判外陳述之證據，均同意作為本案證據使
    用，本院審酌各該證據作成之情況，並無不法取供等非任意
    性情況，認為適當，爰依前揭規定，應具有證據能力。本判
    決所引用之其餘證據資料（詳後引證據），其中傳聞證據部
    分，縱無刑事訴訟法第159 條之1 至第159 條之4 或其他規
    定之傳聞證據例外情形，亦因被告、辯護人及檢察官或同意
    可作為證據使用，或未聲明異議，依刑事訴訟法第159 條之
    5 第1 項、第2 項之規定，本院審酌各該傳聞證據並非違法
    取得，與待證事項具關聯性，證明力亦非明顯過低等情，認
    以之作為證據係屬適當，具有證據能力。
貳、有罪部分
一、訊據被告乙○○對於有於上開時、地，持扳手、T 字型扳手
    各1 支竊取車號8M- 7817號車牌一事，坦承不諱，並經證人
    丙○○證述明確，且有車籍查詢基本資料、委託書、高雄縣
    政府警察局領據、高雄縣政府警察局扣押筆錄、扣押物品目
    錄表、現場照片附卷可稽（警卷第24、10、11、15-22 頁）
    ，復有扳手、T 字型扳手各1 支扣案可佐，堪信被告自白與
    事實相符。從而，本案事證明確，被告犯行洵堪認定，應依
    法論科。
二、按刑法第321 條第1 項第3 款之攜帶兇器竊盜罪，係以行為
    人攜帶兇器為其加重條件，此所謂兇器，其種類並無限制，
    凡客觀上足以對人之生命、身體、安全構成威脅，具有危險
    性之兇器為已足，並不以攜帶之初有行兇之意圖為必要（最
    高法院79年臺上字第5253號判例意旨參照）。查被告攜帶前
    往現場之扳手、T 字型扳手等物品，依照一般常識以觀，該
    等物品之質地堅硬，客觀上足以殺傷人之生命、身體，顯為
    具有危險性之兇器無訛。核被告所為，係犯刑法第321 條第
    1 項第3 款攜帶兇器竊盜罪。被告於竊得車號8M- 7817號第
    1 面車牌後，於竊取第2 面車牌時即為警查獲，因第1 面車
    牌已拆解下來，顯已置於其實力支配之下，應以既遂論。被
    告先後竊取車號8M- 7817號自小客車2 面車牌，犯罪時、地
    密接，應係基於單一竊盜犯意而犯之，為接續犯，僅論以一
    罪，附此敘明。又被告前有犯罪事實欄所載之前科記錄，有
    臺灣高等法院被告前案紀錄表各1 份在卷可稽，其受有期徒
    刑執行完畢後，5 年內故意再犯本件有期徒刑以上之罪，為
    累犯，應依刑法第47條第1 項之規定加重其刑。爰審酌被告
    正值壯年，不思以正途圖取所需，竟攜帶兇器竊取他人財物
    ，所為實無足取；惟犯後坦承犯行，尚具悔意，攜帶兇器幸
    未傷及他人生命、身體，且竊得之車牌業經被害人領回，有
    領據1 紙可憑（警卷第11頁），所生損害已有減輕等一切情
    狀，量處如主文所示之刑。扣案之扳手、T 字型扳手各1 支
    ，均為被告所有供犯罪所用之物，業據被告供承在卷，爰依
    刑法第38條第1 項第2 款規定宣告沒收。至扣案之鑰匙1 支
    ，為車號0107-GQ 號自小客車車主甲○○所有，業據證人甲
    ○○陳明在卷（警卷第13頁），爰不宣告沒收。
參、無罪部分
一、公訴意旨另以：被告乙○○意圖為自己不法之所有，於97年
    8 月6 日7 時10分前之某時許，在高雄縣鳳山市○○街12號
    前，趁無人注意之際，竊取被害人甲○○所有之車號0107-
    GQ號自小客車1 部（引擎號碼：CG00000000號、價值約新臺
    幣15萬元），得手後供己為代步之用，因認被告乙○○涉犯
    刑法第320 條第1 項竊盜罪嫌。
二、按犯罪事實應依證據認定之，無證據不得認定其犯罪事實；
    不能證明被告犯罪者，應諭知無罪之判決，刑事訴訟法第15
    4 條第2 項、第301 條第1 項分別定有明文。又刑事訴訟法
    上所謂認定犯罪事實之證據，係指足以認定被告確有犯罪行
    為之積極證據而言，如未能發現有相當證據或證據不足以證
    明，自不能以推測或擬制之方法以為裁判基礎，又認定不利
    於被告之事實，需依積極證據，苟積極證據不足為不利被告
    之認定時，即應為有利於被告之認定，更不必有何有利之證
    據，最高法院29年上字第3105號、40年台上字第86號及30年
    上字第816 號判例可資參照。
三、公訴人認被告涉有上開竊盜罪嫌，無非以被告之供述、證人
    即被害人甲○○於警詢之證述、高雄縣政府警察局領據、扣
    押筆錄及扣押物品目錄表等為其論據。訊據被告堅決否認有
    何竊取上開車號0107-GQ 號自小客車行為，於警詢至本院審
    理時均一致辯稱：車號0107-GQ 號自小客車不是我偷的，是
    跟秀姐借的，她有拿1 支原廠的鑰匙給我，我是打電話跟她
    聯絡，電話號碼存在我手機裡面，我之前有看過秀姐開同樣
    白色MARCH 的車子，但沒有注意車牌幾號。車子是在97年8
    月6 日早上給我的，我是前一天跟她借的。她借車子給我時
    ，跟我說車子有問題，被警察跟監，所以我後面才會去偷同
    款式車子的車牌等語。經查：
（一）車號0107-GQ 號自小客車車主甲○○於97年8 月6 日7 時
      30分許報案該車於同日7 時10分發現失竊等情，雖已據證
      人甲○○證述在卷可憑（警卷第13頁），並有車輛竊盜資
      料個別查詢報表、車籍查詢、高雄縣政府警察局車輛協尋
      電腦輸入單、領據、扣押筆錄及扣押物品目錄表附卷可稽
      （警卷第14-19 、23-25 頁），然上開證據雖足以證明車
      號0107-GQ 號自小客車遭人竊取一事，仍無法證明該車是
      否為被告竊取等情，故無從依上開證據遽認被告竊取車號
      0107-GQ 號自小客車。
（二）被告係以電話與綽號秀姐之女子聯絡，依現今社會手機使
      用情形之頻繁，手機亦有儲存電話號碼之功能，而手機號
      碼高達10碼，故被告將綽號秀姐女子之電話號碼儲存於手
      機中，而未記憶其電話號碼，亦屬人情之常。再綽號秀姐
      之女子交付被告車號0107-GQ 號自小客車之鑰匙，其上刻
      印有MARCH 英文字樣，經本院勘驗屬實（本院卷第29頁）
      ，自該鑰匙外觀觀之，足以使人信為原廠之鑰匙，佐以被
      害人甲○○陳稱該鑰匙為其所有，及被告供稱之前看過綽
      號秀姐之女子開過同款式白色之車輛，因未注意車牌，故
      不知是否為同一輛，然因該女子既以提供被告原廠鑰匙1
      支，而使得被告相信該車為其所有，是被告上開辯解，尚
      屬可能，而使本院合理懷疑該車為他人竊取後復借與被告
      使用。
四、綜上所述，被告辯解已使本院產生合理懷疑車號0107-GQ 號
    自小客車非其所竊取，此外，復查無其他積極證據足資認定
    被告就車號0107-GQ 號自小客車部分有竊盜犯行，揆諸前開
    法律規定及判例意旨，既不能證明被告之犯罪，即應為被告
    此部分無罪之諭知。
五、至於被告於知悉上開車號0107-GQ 號自小客車可能有問題後
    ，仍收受該車之行為，此部分是否涉及收受贓物罪嫌，因與
    本案起訴犯罪部分之基本事實不同，尚難變更起訴法條予以
    審理，而應由檢察官另行偵辦，併此敘明。
據上論斷，應依刑事訴訟法第299 條第1 項前段、第301 條第1
項，刑法第321 條第1 項第3 款、第47條第1 項、第38條第1 項
第2 款，判決如主文。
本案經檢察官杜妍慧到庭執行職務。
中    華    民    國    98    年    3     月    23    日
                  刑事第十六庭  審判長法  官  曾逸誠
                                      法  官  林柏壽
                                      法  官  王靖茹
以上正本證明與原本無異。
如不服本判決應於收受送達後10日內向本院提出上訴書狀，並應
敘述具體理由；如未敘述上訴理由者，應於上訴期間屆滿後20日
內向本院補提理由書（均須按他造當事人之人數附繕本）「切勿
逕送上級法院」。
中    華    民    國    98    年    3     月    25    日
                                      書記官  鍾錦祥
附錄本案論罪科刑法條：
中華民國刑法第321條
犯竊盜罪而有左列情形之一者，處6 月以上、5 年以下有期徒刑
：
一、於夜間侵入住宅或有人居住之建築物、船艦或隱匿其內而犯
    之者。
二、毀越門扇、牆垣或其他安全設備而犯之者。
三、攜帶兇器而犯之者。
四、結夥三人以上而犯之者。
五、乘火災、水災或其他災害之際而犯之者。
六、在車站或埠頭而犯之者。
前項之未遂犯罰之。


司法院資訊處製作；財團法人民間司法改革基金會備份。
